臺灣桃園地方法院刑事裁定　　　　　　 100年度聲字第3993號
聲　請　人
即　被　告　陳銘同
選任辯護人　余西鈞律師
上列聲請人即被告因詐欺案件（本院100 年度易字第1150號），
不服本院受命法官於中華民國100 年10月6 日所為羈押及禁止接
見通信之處分，聲請撤銷，本院裁定如下：
    主  文
聲請駁回。
    理  由
一、原處分意旨略以：聲請人即被告陳銘同因涉犯刑法第339 條
    第1 項詐欺取財罪嫌（本院100 年度易字第1150號），前於
    民國100 年10月6 日經本院受命法官訊問後，認被告雖坦承
    犯行，然未供出全部事實，惟本件業據證人莊岳、楊安義、
    楊知潤、楊柔瑩、竺家正及黃琳聘等人證述在卷，並有委任
    契約書及通訊監察譯文等證物在卷可稽，足見被告犯罪嫌疑
    重大，且被告所述與同案被告高世瑩所述情節不一，有事實
    足認有勾串之虞，又被告亦有事實足認有反覆實施詐欺犯罪
    之虞，有刑事訴訟法第101 條第1 項第2 款及第101 條之1
    第1 項第7 款之羈押原因，而有羈押之必要，爰自100 年10
    月6 日起執行羈押並禁止接見通信之處分等語。
二、聲請意旨略以：被告就起訴書所載犯罪事實業已於偵查中及
    受命法官訊問時自白不諱，並已坦承認罪，另就同案被告高
    世瑩所涉共同詐欺犯行亦已於偵查中及受命法官訊問時供述
    無訛，而本件係因同案被告高世瑩否認犯行，始致有供述不
    一情形，自難據此逕認被告有勾串之虞；又被告除本件詐欺
    犯行外，已無另涉其他詐欺案件，自無事實足認被告有反覆
    實施詐欺犯罪之虞，是原裁定就此部分之認定顯有違誤；再
    被告就本件不法犯罪所得願全數退還被害人，足認被告犯後
    態度良好，且已深知悔悟，復被告家中尚有一罹病高齡母親
    及中度精神障礙兒子需長期赴醫就診，且仰賴被告照顧撫育
    。綜此，原羈押裁定之認事用法顯有疏誤，為此爰聲請撤銷
    原羈押裁定，更為適當之裁定等語。
三、按對於審判長、受命法官、受託法官或檢察官所為羈押之處
    分有不服者，受處分人得聲請其所屬法院撤銷或變更之，刑
    事訴訟法第416 條第1 項第1 款定有明文。又所屬法院認為
    抗告不合法律上之程式或法律上不應准許，或其抗告權已經
    喪失者，應以裁定駁回之。但其不合法律上之程式可補正者
    ，應定期間先命補正；準抗告亦有準用，同法第411 條、第
    416 條第4 項亦分別有明文規定。再按得為撤銷或變更之聲
    請而誤為抗告者，視為已有聲請，同法第418 條第2 項後段
    復有明定。茲因本件羈押係由本院受命法官於案件繫屬法院
    時訊問後所為，屬法官所為之羈押處分；又聲請人雖具狀誤
    為抗告，惟參諸上開規定，本件仍應視為已有撤銷或變更原
    處分之聲請，自應由為該處分之法官所屬法院即本院受理之
    ，先予敘明。
四、次按被告經法官訊問後，認為犯罪嫌疑重大，而有事實足認
    為有湮滅、偽造、變造證據或勾串共犯或證人之虞，非予羈
    押，顯難進行追訴、審判或執行者，得羈押之，刑事訴訟法
    第101 條第1 項第2 款定有明文。又被告經法官訊問後，認
    為犯刑法第339 條之詐欺罪，其嫌疑重大，有事實足認為有
    反覆實施同一犯罪之虞，而有羈押之必要者，得羈押之，同
    法第101 條之1 第1 項第7 款亦有明文規定。而羈押被告之
    目的，在於確保訴訟程式之進行、確保證據之存在、真實及
    確保刑罰之執行，關於羈押與否之審查，其目的僅在判斷有
    無實施羈押強制處分之必要，並非認定被告有無犯罪之實體
    審判程式，故關於羈押之要件，無須經嚴格證明，以經釋明
    得以自由證明為已足；至於被告是否成立犯罪，乃本案實體
    上應予判斷之問題，而有無羈押被告之必要，係屬為保全被
    告使訴訟程式得以順利進行，或為保全證據或為保全對被告
    刑罰之執行目的，而對被告實施人身強制處分權，故審酌被
    告有無羈押之必要，除被告犯罪嫌疑已屬重大外，自當基於
    訴訟進行程度、犯罪性質、犯罪實際情狀及其他一切情事，
    審慎斟酌有無上開保全或預防目的，依職權妥適裁量，俾能
    兼顧國家刑事追訴、刑罰權之執行及人權保障。
五、經查，本件被告陳銘同經本院受命法官訊問後，雖坦承詐欺
    犯行，並據證人莊岳、林柏榕、楊安義、楊知潤、楊柔瑩、
    竺家正、黃琳聘、侯傑中律師及徐彭生律師等人證述在卷，
    復有通訊監察譯文、委任契約書及銀行存摺明細等在卷可佐
    ，足見其犯罪嫌疑確屬重大，惟被告就其究係如何與同案被
    告高世瑩共同詐欺被害人莊岳、黃琳聘、楊知潤、卲囿蓉、
    林柏榕、楊柔瑩及竺家正等人，渠等間就本件詐欺犯行究係
    如何分工進行及分配不法犯罪所得等節，其所述與起訴書所
    載犯罪事實尚有出入，亦與上開被害人及同案被告高世瑩所
    述並非全然一致，則於本案案情尚未完全調查釐清前，自有
    事實足認被告有勾串共犯或證人之虞；又被告自99年9 月間
    起至100 年4 月間止，先後詐騙被害人莊岳、黃琳聘、楊知
    潤、卲囿蓉、林柏榕、楊柔瑩及竺家正等人，其所為數次詐
    欺犯行，亦有事實足認被告有反覆實施詐欺犯罪之虞，非予
    羈押，顯難進行審判、執行，有羈押之必要，是原處分以被
    告有刑事訴訟法第101 條第1 項第2 款及第101 條之1 第1
    項第7 款之羈押原因，而有羈押之必要，乃自100 年10月6
    日起執行羈押並禁止接見通信在案，其認事用法尚難認有何
    違誤。至被告雖執前詞聲請撤銷原處分；惟如前所述，本件
    案情既待調查釐清，且有事實足認被告有勾串共犯或證人之
    虞，即令被告業已坦承犯行，仍無礙於其具刑事訴訟法第
    101 條第1 項第2 款羈押原因之認定，復被告於僅約半年時
    間內即先後詐騙被害人莊岳、黃琳聘、楊知潤、卲囿蓉、林
    柏榕、楊柔瑩及竺家正等人，亦有事實足認被告確有反覆實
    施詐欺犯罪之虞，是被告上開主張尚非可採。末被告雖再以
    其無逃亡之虞、非犯重罪及家人重病等事由，請求撤銷原羈
    押處分云云；惟核此均與本案羈押原因無涉，本院自無庸併
    予審酌，附此敘明。
六、綜上所述，本案被告所涉詐欺案件，犯罪嫌疑重大，除有事
    實足認有勾串共犯及證人之虞，亦有事實足認有反覆實施詐
    欺犯罪之虞，而有刑事訴訟法第101 條第1 項第2 款及第10
    1 條之1 第1 項第7 款之羈押原因，非予羈押，顯難進行審
    判、執行，而有羈押之必要，是原審受命法官乃為羈押並禁
    止接見通信之處分，經核於法尚無不合。從而，被告本件聲
    請為無理由，應予駁回。
七、據上論斷，應依刑事訴訟法第416 條第4 項、第412 條，裁
    定如主文。
中    華    民    國    100   年    10    月    19    日
                  刑事第七庭審判長    法  官  鄭吉雄
                                      法  官  丁俞尹
                                      法  官  陳振嘉
以上正本證明與原本無異。
如不服本裁定，應於裁定送達後5 日內向本院提出抗告狀。
                                      書記官  陳玉芳
中    華    民    國   100    年    10    月    19    日